臺灣南投地方法院民事小額判決
111年度投小字第181號
原      告  和泰產物保險股份有限公司

法定代理人  莊瑞德  
訴訟代理人  潘素珍  
            莊子賢律師
被      告  吳騰龍  
上列當事人間請求損害賠償事件，本院於民國111年6月22日言詞
辯論終結，判決如下：
    主  文
被告應給付原告新臺幣1萬6,099元，及自民國111年4月1日起至
清償日止，按週年利率5％計算之利息。
訴訟費用新臺幣1,000元由被告負擔。
本判決得假執行。    
    理由要領
一、原告主張：
    被告於民國109年5月23日下午5時33分許，騎乘車牌號碼000
    -0000號普通重型機車，行經南投縣○○鎮○○路000號前時，因
    未保持行車安全距離、未注意車前狀況且有酒後駕車（吐氣
    所含酒精濃度達每公升0.80毫克）等情，擦撞由原告所承保
    、訴外人張素瑜所有並由其駕駛之車牌號碼000-0000號自小
    客車（下稱系爭車輛），致系爭車輛左側車身受有損害，支
    出工資費用新臺幣（下同）5,149元、烤漆費用9,425元及零
    件費用3,490元（零件費用經扣除折舊後為1,525元），共計
    1萬8,064元（扣除零件折舊後總金額為1萬6,099元）。經原
    告賠付予系爭車輛之車主後，原告依保險法第53條第1項及
    民法第191條之2規定，請求被告賠償等語，並聲明：如主文
    第1項所示。   
二、原告前揭主張，業據其提出系爭車輛汽車保險單、系爭車輛
    之行車執照、汽車險理賠申請書、中部汽車股份有限公司草
    屯服務廠估價單、發票各1份及彩色車損照片7張（見本院卷
    第19、25、27、29、31、33、35、109、111及117頁）附卷
    可稽，另有南投縣政府警察局草屯分局111年3月14日投草警
    交字第1110005495號函檢附之交通事故資料（含道路交通事
    故現場圖、道路交通事故調查報告表㈠、道路交通事故調查
    報告表㈡、調查筆錄、道路交通事故初步分析研判表各1份、
    現場照片9張及行車紀錄器影像檔光碟1片，見本院卷第43至
    65頁及證物袋）在卷，而被告涉犯刑法第185條之3第1項第1
    款之公共危險罪，業經臺灣南投地方檢察署109年度偵字第3
    043號為緩起訴處分，緩起訴期間為1年，被告應於緩起訴處
    分命令確定之日起6個月內，向公庫支付8萬2,000元之金額
    ，亦經本院調取臺灣南投地方檢察署109年度偵字第3043號
    偵查卷宗在卷可查。而被告經合法通知，無正當理由未於言
    詞辯論期日到場，復未提出任何書狀或陳述，依民事訴訟法
    第436條之23、第436條第2項、第280條第1及3項規定，視同
    自認，堪信原告之主張為真實。原告依保險法第53條第1項
    及民法第191條之2規定，請求被告給付如主文第1項所示之
    金額及利息，為有理由，應予准許。
中　　華　　民　　國　　111 　年　　6 　　月　　30　　日
                  南投簡易庭  法  官  林彥宇
以上為正本係照原本作成。
如不服本判決，應於送達後20日內，向本院提出上訴狀，並表明
上訴理由（上訴理由應表明：㈠原判決所違背之法令及具體內容
；㈡依訴訟資料可認為原判決有違背法令之具體事實），如於本
判決宣示後送達前提起上訴者，應於判決送達後20日內補提上訴
理由書（須附繕本），如未於上訴後20日內補提合法上訴理由書
，法院得逕以裁定駁回上訴；並向本院繳足上訴裁判費（如委任
律師提起上訴，請注意民事訴訟法施行法第9條規定）。
中　　華　　民　　國　　111 　年　　6 　　月　　30　　日
                              書記官  藍建文